臺灣高雄地方法院刑事裁定
111年度聲字第1693號
聲  請  人  臺灣高雄地方檢察署檢察官
受  刑  人  陳宗旻


                    居高雄市○○區○○○路000 號（高雄市立凱旋醫院病房）
上列被告因聲請定其應執行刑案件，經檢察官聲請定其應執行之
刑（111年度執聲字第1371號），本院裁定如下：
    主  文
陳宗旻犯如附表所示之拾壹罪，應執行拘役壹佰壹拾日，如易科
罰金，以新臺幣壹仟元折算壹日。
    理  由
一、聲請意旨略以：受刑人陳宗旻因犯如附表所示之11罪，先後
    經法院判決確定，應依刑法第50條、第53條、第51條第6款
    ，定其應執行之刑，爰依刑事訴訟法第477條第1項規定聲請
    裁定等語。
二、按，裁判確定前犯數罪者，併合處罰之；數罪併罰，有二裁
    判以上者，依第51條之規定，定其應執行之刑；數罪併罰，
    分別宣告其罪之刑，宣告多數拘役者，於各刑中之最長期以
    上，各刑合併之刑期以下，定其刑期。但不得逾一百二十日
    ；依刑法第53條及第54條應依刑法第51條第5款至第7款之規
    定，定其應執行刑者，由該案犯罪事實最後判決之法院之檢
    察官，聲請該法院裁定之，刑法第50條第1項本文、第53條
    、第51條第6款及刑事訴訟法第477條第1項分別定有明文。
三、經查，本件受刑人因犯如附表所示之各罪，先後經法院判處
    如附表所示之刑，而各罪之犯罪日期，均係於最先判決確定
    日（即民國110年10月1日）以前所犯（各罪之犯罪時間、判
    決案號、確定日期等詳見附表所載），此有各該判決書及臺
    灣高等法院被告前案紀錄表附卷可考。經核，本院為上開案
    件犯罪事實最後判決之法院，且受刑人所犯如附表所示各罪
    ，符合數罪定其應執行刑之要件，是檢察官聲請定其應執行
    之刑，本院審核認聲請為正當。再衡酌受刑人所犯11罪均竊
    盜罪，罪質相同，11次犯行間隔時間相近、侵害法益、刑罰
    之邊際效益與痛苦程度，及受刑人有復歸社會之需要等總體
    情狀，定其應執行之刑如主文所示，並諭知易科罰金之折算
    標準。
四、爰依刑事訴訟法第477條第1項，刑法第53條、第51條第6款
    、第41條第1項前段，裁定如主文。
中　　華　　民　　國　　111 　年　　11　　月　　4 　　日
                        刑事第二庭    法　官  陳盈吉  
以上正本證明與原本無異。
如不服本裁定，應於送達後5日內，向本院提出抗告狀。
中　　華　　民　　國　　111 　年　　11　　月　　4 　　日
                                      書記官  鄭人芳
附表：
 編          號           1          2          3  罪          名  竊盜罪 竊盜罪 竊盜罪  宣    告    刑  拘役30日，如易科罰金，以新臺幣1千元折算1日 拘役30日，如易科罰金，以新臺幣1千元折算1日 拘役20日，如易科罰金，以新臺幣1千元折算1日  犯  罪  日  期  109年12月1日 110年3月10日 109年3月5日 偵查（自訴）機關  高雄地檢109年度偵字第25240、25242、25704號、110年度偵字第6017、6334號、110年度撤緩偵字第33號 高雄地檢109年度偵字第25240、25242、25704號、110年度偵字第6017、6334號、110年度撤緩偵字第33號 高雄地檢109年度偵字第25240、25242、25704號、110年度偵字第6017、6334號、110年度撤緩偵字第33號 最  後 事實審 法    院 高雄地院 高雄地院 高雄地院  案    號 110年度簡字第715、906、1180、1283、1413號 110年度簡字第715、906、1180、1283、1413號 110年度簡字第715、906、1180、1283、1413號  判決日期 110年8月25日 110年8月25日  110年8月25日  確  定 判  決 法    院 高雄地院 高雄地院 高雄地院  案    號 110年度簡字第715、906、1180、1283、1413號 110年度簡字第715、906、1180、1283、1413號 110年度簡字第715、906、1180、1283、1413號  判    決確定日期 110年10月1日 110年10月1日 110年10月1日 備            註  高雄地檢110年度執字第6763號     編號1至6曾定應執行刑拘役70日（已執畢）   

 編          號           4          5          6  罪          名  竊盜罪 竊盜罪 竊盜罪  宣    告    刑  拘役20日，如易科罰金，以新臺幣1千元折算1日 拘役25日，如易科罰金，以新臺幣1千元折算1日 拘役10日，如易科罰金，以新臺幣1千元折算1日  犯  罪  日  期  109年12月4日 109年12月4日 109年12月3日 偵查（自訴）機關  高雄地檢109年度偵字第25240、25242、25704號、110年度偵字第6017、6334號、110年度撤緩偵字第33號 高雄地檢109年度偵字第25240、25242、25704號、110年度偵字第6017、6334號、110年度撤緩偵字第33號 高雄地檢109年度偵字第25240、25242、25704號、110年度偵字第6017、6334號、110年度撤緩偵字第33號 最  後 事實審 法    院 高雄地院 高雄地院 高雄地院  案    號 110年度簡字第715、906、1180、1283、1413號 110年度簡字第715、906、1180、1283、1413號 110年度簡字第715、906、1180、1283、1413號  判決日期 110年8月25日 110年8月25日  110年8月25日  確  定 判  決 法    院 高雄地院 高雄地院 高雄地院  案    號 110年度簡字第715、906、1180、1283、1413號 110年度簡字第715、906、1180、1283、1413號 110年度簡字第715、906、1180、1283、1413號  判    決確定日期 110年10月1日 110年10月1日 110年10月1日 備            註  高雄地檢110年度執字第6763號     編號1至6曾定應執行刑拘役70日（已執畢）   

 編          號           7 8 9  罪          名  竊盜罪 竊盜罪 竊盜罪  宣    告    刑  拘役25日，如易科罰金，以新臺幣1千元折算1日 拘役10日，如易科罰金，以新臺幣1千元折算1日 拘役10日，如易科罰金，以新臺幣1千元折算1日  犯  罪  日  期  110年3月11日 110年3月11日 110年8月11日  偵查(自訴)機關年  度  案  號  高雄地檢110年度偵字第15195號 高雄地檢110年度偵字第15195號 高雄地檢110年度偵字第19369號 最  後 事實審 法    院 高雄地院 高雄地院 高雄地院  案    號 110年度簡字第2666號 110年度簡字第2666號 110年度簡字第3460號  判決日期 110年11月16日 110年11月16日 111年4月29日 確  定 判  決 法    院 高雄地院 高雄地院 高雄地院  案    號 110年度簡字第2666號 110年度簡字第2666號 110年度簡字第3460號  判    決確定日期 110年12月30日 110年12月30日 111年6月14日 備            註  高雄地檢111年度執字第508號   高雄地檢111年度執字第4777號    編號7至8曾定應執行刑拘役30日    

 編          號           10 11   罪          名  竊盜罪 竊盜罪   宣    告    刑  拘役25日，如易科罰金，以新臺幣1千元折算1日 拘役20日，如易科罰金，以新臺幣1千元折算1日   犯  罪  日  期  109年12月4日 110年3月9日   偵查(自訴)機關年  度  案  號  高雄地檢110年度偵字第9350號 高雄地檢110年度偵字第18602號  最  後 事實審 法    院 高雄地院 高雄地院   案    號 110年度簡上字第290號 111年度簡字第1821號   判決日期 111年7月14日 111年6月16日  確  定 判  決 法    院 高雄地院 高雄地院   案    號 110年度簡上字第290號 111年度簡字第1821號   判    決確定日期 111年7月14日 111年8月9日  備            註  高雄地檢111年度執字第5702號  高雄地檢111年度執字第6000號